== Protokoll zum Treffen am 08.07.2020

=== Allgemeines
==== Zeit
17.00 bis 18.10 Uhr

==== Teilnehmer
* **intern:**
* [x] Clemens
* [x] Alexander
* [x] Justin
* [x] Philipp
* [] Josefin
* [x] Agustin
* [x] Hannes

* **extern:**
Professor Iwe,
Herr Brenner,
Herr Zirkelbach

=== Iterationsplan
//Verweis auf den Iterationsplan, welcher mit dem Treff abzuschließen ist
include::../Iterationsplan_16.adoc[]

=== Themen
//Zu besprechende Themen vor dem eigentlichen Treff hier eintragen und ggf. weitere im Gesprächsverlauf ergänzen
. Front-End
.. GUI für Anlegen weiterer Admins nicht nötig
.. Authentifizierung der Admins einrichten
.. Adminpanel
... Logbuch drin lassen, wobei es momentan keine Verwendung hat
... Einstellungen der Config sind sichtbar, aber die Realisierung der Änderungsmöglichkeit muss geprüft werden
. Back-End
.. Böigkeit ist als weiterer Datenpunkt zu implementieren
.. Logbucheinträge sollen z.B. in Kategorien möglich sein
. Projektmanagement
.. Dokumentation aktuell halten
.. Git-Repo aufräumen, d.h. alte Dokumentationen entweder überarbeiten oder in extra Ordner verschieben
.. Feature-Stopp gegenüber den Kunden anbringen, d.h. dass keine großen neuen Anforderungen erhoben werden
. Generell
.. prüfen ob es sinnvoll ist die Daten im Front-End dynamisch nach Eintreten neuer Daten zu anzupassen
.. Performanceoptimierung angehen 
.. Einsatz unseres Skripts zur Datenweitergabe vom Raspberry zum Server prüfen
. Kunden
.. Deployment-Server ist bis nächste Woche ausgewählt und idealerweise bereit
.. Livedaten und der Zugriff auf diese kommen sehr bald
